【裁判字號】    98,交聲,1924
【裁判日期】    990119
【裁判案由】    聲明異議
【裁判全文】
臺灣高雄地方法院交通事件裁定        98年度交聲字第1924號
原處分機關  交通部公路總局高雄區監理所
異  議  人  建佑醫院
法定代理人  甲○○
上列異議人因違反道路交通管理處罰條例案件，對於交通部公路
總局高雄區監理所中華民國98年6 月8 日所為裁決（原處分案號
：高監自裁字第裁80－NJ0000000 號）聲明異議，本院裁定如下
：
    主  文
原處分撤銷。
建佑醫院不罰。
    理  由
一、異議意旨略以：異議人建佑醫院所有之車牌號碼8S-6758 號
    救護車，於民國98年3 月5 日下午3 時26分許，因載送病患
    衷國英自國軍左營總醫院轉往異議人醫院而行經高雄縣大寮
    鄉○○路、濃公路口時，為現場固定式違規攝影裝置攝得有
    闖紅燈情事而經逕行舉發，經原處分機關以駕車行經有燈光
    號誌管制之交岔路口闖紅燈，對異議人處以罰鍰新臺幣（下
    同）2,700 元，惟上開救護車於前揭時地載送之病患係因急
    性呼吸衰竭病情不穩定，需全程使用維生系統及急救用藥，
    屬於重症病患且意識不清楚而處於急迫性狀態，須迅速將病
    患衷國英送至建佑醫院，此次載送病患轉院任務，為執行緊
    急任務之行為，應不受號誌指示之限制，原處分機關逕為裁
    罰，顯有不當，爰依法聲明異議，請求撤銷原處分等語。
二、按汽車駕駛人，行經有燈光號誌管制之交岔路口闖紅燈者，
    處1800元以上5400元以下罰鍰，並應記違規點數3 點，道路
    交通管理處罰條例第53條第1 項、第63條第1 項第3 款固定
    有明文；又消防車、救護車、警備車及工程救險車執行任務
    時，得不受前項行車速度之限制，且於開啟警示燈及警鳴器
    執行緊急任務時，得不受標誌、標線及號誌指示之限制，道
    路交通安全規則第93條第2 項定有明文。
三、本件異議人所有上開車號救護車，於前揭時地經異議人僱用
    之駕駛員駕駛而行經有燈光號誌管制之交岔路口闖紅燈，經
    逕行舉發，由原處分機關以98年6 月8 日所為高監自裁字第
    裁80－NJ0000000 號裁決，依道路交通管理處罰條例第53條
    第1 項之規定，裁處異議人罰鍰2,700 元等情，除據異議意
    旨陳明在卷，並有裁決書、舉發違反道路交通管理事件通知
    單各1 份及交通違規蒐證相片2 張等件在卷可稽，堪信為真
    。異議意旨主張上開救護車於前揭時地闖紅燈時，係因載送
    急性呼吸衰竭病情不穩定，需全程使用維生系統及急救用藥
    ，屬於重症病患者且意識不清楚之病患自國軍左營總醫院轉
    往異議人醫院，上開用以運送之救護車急救設備雖符合設置
    標準規定，並配給呼吸治療師1 名隨車，然因空間限制，無
    法容納更多精密檢查儀器、設備以應付瞬間病情變化，故運
    送病人原則上以病人安全為優先考量，為儘速送達醫院給予
    更完善治療，嗣病人於98年3 月5 日下午3 時35分到達異議
    人醫院後，依其病情繼續使用呼吸器，作血液生化檢驗、胸
    部Ｘ光檢查及頭部電腦斷層檢查，經急診初步治療後入住異
    議人醫院加護病房等情，業據提出急診病歷、高雄縣救護車
    機構、救護車登記事項及檢查申請表在卷為證，並經本院依
    職權向國軍左營總醫院調得急診創傷病歷供參，另上開病患
    衷國英雖於前揭期日經轉院送往異議人醫院，仍於大約一個
    月後，即98年4 月6 日不治死亡，有死亡證明書存卷可稽，
    是異議意旨以其前揭時地由異議人醫院救護車載送轉院時，
    身體狀況處於高度危險，若非迅速完成轉院，恐將危及生命
    安全，該救護車所執行者為緊急任務等情，堪信為真。
四、綜上所述，異議人所有前開救護車於前揭時地雖有闖紅燈之
    違規情事，然其當時既在執行緊急任務，揆諸前開說明，自
    有不受標誌、標線及號誌指示限制例外規定之適用，是原處
    分機關仍依道路交通管理處罰條例第53條第1 項規定，裁處
    異議人罰鍰2,700 元之處分，於法即難認允恰，異議人聲明
    異議主張原處分不當，即有理由，自應由本院撤銷原處分，
    另為異議人不罰之諭知。
五、依道路交通案件處理辦法第20條，裁定如主文。
中    華    民    國    99    年     1    月    19    日
                      交通法庭  法  官  陳松檀
以上正本證明與原本無異。
如不服本裁定，應於收受送達後5 日內向本院提出抗告狀（應附
繕本）。
中    華    民    國    99    年     1    月    20    日
                                書記官  彭帥雄


司法院資訊處製作；財團法人民間司法改革基金會備份。
